nl: Meubelen > Kasten en opbergmeubelen > Accessoires en onderdelen voor kasten: Kastmanden; Kastbakken; Kledingkastdeuren; Kastladen; Kastpanelen; Kaststangen; Kastplanken
vi: Đồ gỗ > Tủ và đồ đựng > Linh kiện và phụ kiện tủ quần áo: Giỏ trong tủ quần áo; Thùng trong tủ quần áo; Cửa tủ quần áo; Ngăn kéo tủ quần áo; Tấm vách ngăn tủ quần áo; Thanh treo trong tủ quần áo; Kệ tủ quần áo
fr: Meubles > Armoires et meubles de rangement > Pièces et accessoires de placard: Paniers de placard; Corbeilles de placard; Portes de placard; Tiroirs de placard; Panneaux de placard; Tringles de placard; Étagères de placard
nb: Møbler > Skap og lagring > Skapdeler og tilbehør: Skapkurver; Skapbeholdere; Skapdører; Skapskuffer; Garderobepaneler; Skapstenger; Skaphyller
sv: Möbler > Skåp och lagring > Garderobsdelar och tillbehör: Garderobskorgar; Garderobskärl; Garderobsdörrar; Garderobslådor; Garderobspaneler; Garderobsstänger; Garderobshyllor
es: Mobiliario > Armarios y almacenamiento > Piezas y accesorios para clósets: Cestas de clóset; Contenedores de clóset; Puertas de clóset; Cajones de clóset; Paneles para clóset; Barras para clóset; Estanterías de clóset
zh-TW: 家具 > 櫥櫃和收納 > 衣櫃零件與配件: 衣櫥籃; 衣櫥桶; 衣櫥門; 衣櫥抽屜; 衣櫥門板; 衣櫥桿; 衣櫥收納層架
lt-LT: Baldai > Spintelės ir sandėliavimas > Spintų dalys ir priedai: Spintų krepšiai; Spintų dėžės; Spintų durys; Spintų stalčiai; Spintelių plokštės; Spintų strypai; Spintų lentynos
pt-BR: Móveis > Armários e armazenamento > Peças e acessórios para closet: Cestas para closet; Caixas para closet; Portas para closet; Gavetas para closet; Painéis para guarda-roupa; Varões para closet; Prateleiras para closet
hu: Bútor > Szekrények és tárolók > Szekrényalkatrészek és -kiegészítők: Szekrénykosarak; Szekrénytárolók; Szekrényajtók; Szekrényfiókok; Gardróbpanelek; Szekrényrudak; Szekrénypolcok
th: เฟอร์นิเจอร์ > ตู้และที่จัดเก็บ > อะไหล่และอุปกรณ์ตู้เสื้อผ้า: ตะกร้าตู้เสื้อผ้า; ถังขยะตู้เสื้อผ้า; ประตูตู้เสื้อผ้า; ลิ้นชักตู้เสื้อผ้า; แผงตู้เสื้อผ้า; ราวตู้เสื้อผ้า; ชั้นตู้เสื้อผ้า
cs: Nábytek > Skříně a úložné prostory > Šatní díly a příslušenství: Šatní koše; Šatní boxy; Šatní dveře; Šatní zásuvky; Panely k šatním skříním; Šatní tyče; Šatní police
da: Møbler > Skabe og opbevaring > Skab – dele og tilbehør: Skabskurve; Skabsspande; Skabsdøre; Skabsskuffer; Paneler til skabe; Skabsstænger; Skabshylder
bg-BG: Мебели > Шкафове и съхранение > Части и аксесоари за дрешник: Кошници за дрешник; Кошчета за дрешник; Врати за дрешник; Чекмеджета за дрешник; Панели за отворен гардероб; Лостове за дрешник; Рафтове за дрешник
fi: Huonekalut > Kaapit ja säilytys > Kaappien osat ja tarvikkeet: Kaappikorit; Kaappilaatikot; Kaapinovet; Kaapin vetolokerot; Vaatekaapin levyt; Kaappitangot; Kaapin hyllyt
de: Möbel > Schränke > Schrankteile und Zubehör: Schrankkörbe; Schrankbehälter; Wandschranktüren; Schrankschubladen; Schrankpaneele; Schrankstangen; Schrankregale
ro-RO: Mobilier > Dulăpioare și spații de depozitare > Piese și accesorii pentru dressinguri: Coșuri pentru dressinguri; Cutii de depozitare pentru dressinguri; Uși pentru dressinguri; Sertare pentru dressinguri; Panouri pentru dressing; Bare pentru dressinguri; Rafturi pentru dressinguri
el: Έπιπλα > Ντουλάπια & αποθήκευση > Ανταλλακτικά & αξεσουάρ ντουλάπας: Καλάθια ντουλάπας; Κάδοι αποθήκευσης ντουλαπιών; Πόρτες Ντουλάπας; Συρτάρια ντουλάπας; Πάνελ ντουλάπας; Κρεμάστρες ντουλαπιών; Ράφια ντουλάπας
pl: Meble > Szafy i przechowywanie > Części i akcesoria do garderoby: Kosze do garderoby; Pojemniki do garderoby; Drzwi do garderoby; Szuflady do garderoby; Panele do szaf; Wieszaki do garderoby; Półki do garderoby
ko: 가구 > 캐비닛/수납장 > 붙박이장 부품 및 액세서리: 붙박이장 바구니; 붙박이장 보관통; 붙박이장 문; 붙박이장 서랍; 옷장 패널; 붙박이장 봉; 붙박이장 선반
sl-SI: Pohištvo > Omare in shranjevanje > Deli in dodatki za omare: Košare za omare; Koši za omare; Vrata za omare; Predali za omare; Predeli za omare; Drogi za omare; Police za omare
sk-SK: Nábytok > Úložné skrinky > Skriňové diely a príslušenstvo: Skriňové koše; Skriňové boxy; Skriňové dvierka; Skriňové zásuvky; Dvere skrine; Skriňové tyče; Skriňové police
hr-HR: Namještaj > Elementi i pohrana > Dijelovi i dodaci za ormare: Košare za ormare; Kutije za ormare; Vrata za ormare; Ladice za ormare; Ploče za ormar; Šipke za ormare; Police za ormare
it: Arredamento > Armadietti e portaoggetti > Parti e accessori per armadio: Cesti per armadio; Contenitori per armadi; Ante dell'armadio; Cassetti dell'armadio; Pannelli per armadi; Aste per armadio; Ripiani dell'armadio
en: Furniture > Cabinets & Storage > Closet Parts & Accessories: Closet Baskets; Closet Bins; Closet Doors; Closet Drawers; Closet Panels; Closet Rods; Closet Shelves
tr: Mobilyalar > Dolaplar ve Saklama Mobilyaları > Dolap Parçaları ve Aksesuarları: Dolap Sepetleri; Dolap Kutuları; Dolap Kapıları; Dolap Çekmeceleri; Dolap panelleri; Dolap Çubukları; Dolap Rafları
pt-PT: Mobiliário > Armários e armazenamento > Partes e acessórios de armários: Cestos de armário; Caixotes de armário; Portas de guarda-roupa; Gavetas de armário; Painéis para roupeiros; Varões de armário; Prateleiras de armário
zh-CN: 家具 > 柜子/储物 > 衣柜零件/配件: 衣柜篮; 衣柜收纳箱; 衣柜门; 衣柜抽屉; 壁橱隔板; 衣柜杆; 衣柜搁板
ja: 家具 > 収納家具 > クローゼット関連用品: クローゼットバスケット; クローゼット用収納ボックス; クローゼットのドア; クローゼットの引き出し; クローゼットパネル; クローゼット用ハンガーパイプ; クローゼットの棚
ru: Мебель > Шкафы и мебель для хранения > Детали и аксессуары для шкафов-кладовок: Корзины для шкафов-кладовок; Контейнеры для шкафов-кладовок; Дверцы для шкафов-кладовок; Ящики для шкафов-кладовок; Панели для гардеробных систем; Штанги для шкафов-кладовок; Полки для шкафов-кладовок